【裁判字號】    89,毒抗,717
【裁判日期】    890529
【裁判案由】    毒品危害防制條例
【裁判全文】
臺灣高等法院刑事裁定                            八十九年度毒抗字第七一七號
    抗  告  人  甲○○
    即  被  告
右抗告人因違反毒品危害防制條例案件，不服臺灣新竹地方法院八十九年度毒聲字第
一二九九號，中華民國八十九年五月二十九日第一審裁定（聲請案號：臺灣新竹地方
法院檢察署八十九年度毒偵字第八二二號、八十九年度聲觀字第六四０號），提起抗
告，本院裁定如左：
    主      文
抗告駁回。
    理      由
一、本件檢察官聲請意旨略以：被告甲○○於民國八十九年一月二十一日晚間十一時
    四十五分許回溯前四日內之某時，在不詳地點，施用第二級毒品安非他命一次，
    嗣為警於訊問中驗尿查獲，其尿檢結果，呈甲基安非他命陽性反應，爰依毒品危
    害防制條例第二十條第一項、觀察勒戒處分執行條例第三條第一項，聲請裁定將
    被告送勒戒處所觀察、勒戒；原法院則以：按甲基安非他命經口服投與後，約百
    分之七十於二十四小時內自尿中排出，約百分之九十於九十六小時內自尿中排出
    ，且甲基安非他命成分之檢出與其投與方式、投與量、個人體質、採尿時間與檢
    測儀器之精密度等諸多因素相關，因此僅憑尿液中呈甲基安非他命陽性反應，並
    無法確定推算吸食時間距採尿時間長短，惟依上述資料推斷，最長可能不會超過
    四日，有行政院衛生署藥物食品檢驗局八十一年二月八日（八一）藥檢壹字第○
    ○一一五六號函一紙附卷可稽，查被告於八十九年一月二十一日晚間十一時四十
    五分許為警採集尿液，經檢送新竹縣衛生局以ＴＯＸＩ─ＬＡＢ、免疫學分析法
    檢驗結果，確呈安非他命陽性反應，有該局於八十九年一月二十八日出具之竹縣
    衛六字第八九○二六一號尿液檢驗單在卷可憑，嗣經送法務部調查局覆驗，其以
    最具公信力之螢光偏極免疫分析法篩檢、氣相層析質譜儀分析法確認，亦呈安非
    他命陽性反應，有該局出具之（八九）陸（一）字第八九０二二七七六號檢驗通
    知書在卷可稽，因認被告於八十九年一月二十一日晚間十一時四十五分許回溯前
    九十六小時內之某時，在不詳處所，確有施用安非他命之行為，爰依毒品危害防
    制條例第二十條第一項、觀察勒戒處分執行條例第三條第一項之規定，裁定被告
    應送勒戒處所觀察勒戒。
二、抗告意旨略以：被告前於民國八十九年一月二十一日因違反動產擔保交易法案件
    為警逮捕，當時被告罹患感冒，曾在藥房購買藥物服用，或因此而造成尿液中呈
    安非他命反應，爰提起抗告，請求再次檢驗被告尿液云云。
三、經查，原法院以被告尿液經篩驗及確認鑑定結果，確有甲基安非他命反應，再參
    酌施用毒品者所採集尿液檢驗之經驗法則，認被告施用安非他命行為事證明確，
    而裁定將被告送入勒戒處所為觀察勒戒，經核並無不當或違法；再查，被告於警
    訊中亦供稱並未服用任何藥物，且於檢察官訊問時，亦陳稱並無服用感冒藥物，
    有警訊、偵訊筆錄影本在卷內可稽，則其嗣後始執右揭理由提起抗告，自不足援
    為有利於彼認定之依據。綜上事證，足認被告所提起抗告為無理由，應予駁回。
據上論斷，應依刑事訴訟法第四百十二條裁定如主文。
中    華    民    國      八十九      年      八      月     二十五     日
                            臺灣高等法院刑事第十七庭
                                審判長法  官  陳  正  雄
                                      法  官  許  錦  印
                    法  官  林  勤  純
右正本證明與原本無異
不得再抗告。
                                      書記官  賴  思  華
中    華    民    國      八十九       年     八      月      二十八    日


司法院資訊處製作；財團法人民間司法改革基金會備份。
